【裁判字號】    97,訴,1856
【裁判日期】    971127
【裁判案由】    違反槍砲彈藥刀械管制條例
【裁判全文】
臺灣彰化地方法院刑事判決              97年度訴字第1856號
公  訴  人  臺灣彰化地方法院檢察署檢察官
被      告  乙○○
                    (現於臺灣新店戒治所執行中 )
指定辯護人  甲○○律師
上列被告因違反槍砲彈藥刀械管制條例案件，經檢察官提起公訴
（97年度偵字第4040號），本院判決如下：
    主    文
乙○○犯非法持有可發射子彈具有殺傷力之槍枝罪，累犯，處有
期徒刑參年陸月，併科罰金新臺幣陸萬元，罰金如易服勞役，以
新臺幣壹仟元折算壹日。扣案之仿GLOCK廠26型改造手槍壹把（
槍枝管制編號0000000000號）及子彈壹顆，均沒收。
    事    實
一、乙○○曾因偽造文書案件，經臺灣臺中地方法院以88年度訴
    字第1377號判決判處有期徒刑2月，緩刑2年確定，嗣經臺灣
    臺中地方法院以90年度撤緩字第55號裁定撤銷緩刑確定；又
    因違反槍砲彈藥刀械管制條例案件，經臺灣高等法院臺南分
    院以90年度上訴字第192號判決判處有期徒刑2年，併科罰金
    新臺幣10萬元確定；又因重傷害案件，經最高法院以90年度
    臺上字第5181號判決判處有期徒刑4年確定；復因恐嚇案件
    ，經臺灣高等法院以90年度上易字第4119號判決判處有期徒
    刑9月確定。上開確定之違反槍砲彈藥刀械管制條例、重傷
    害、恐嚇等3罪，嗣經臺灣高等法院以91年度聲字第1445號
    裁定應執行有期徒刑6年4月確定，與前揭偽造文書案件所處
    之有期徒刑2月合併執行，經送監執行後，於94年7月19日因
    假釋出監，迄至95年10月22日假釋付保護管束期滿，未經撤
    銷假釋，其未執行之刑，以已執行論。詎猶不思悔改，於97
    年4月23日或24日19時許，在嘉義市東門市場某處，以新臺
    幣5萬元之價格，向姓名年籍均不詳之成年男子購得具殺傷
    力之仿GLOCK廠26型半自動手槍製造之改造手槍1支（槍枝管
    制編號：0000000000），及供上述手槍使用具殺傷力之口徑
    9mm制式子彈2顆，未經許可，無故同時持有上開槍彈。嗣於
    翌日21時10分許，乙○○駕駛車牌號碼DD-1460號自小客車
    行經彰化縣埤頭鄉○○○○道中山高速公路北向218.2公里
    處（員林收費站）時，因行車進站不穩，而為警欄查，並在
    其駕駛之上開自小客車內放置之手提包中扣得上揭具殺傷力
    之仿半自動手槍製造之改造手槍1支及供上述手槍用具殺傷
    力口徑9mm制式子彈2顆（鑑定時已試射用罄1顆，餘1顆）。
二、案經國道公路警察局第三警察隊報請臺灣彰化地方法院檢察
    署檢察官偵查起訴。
    理    由
壹、程序部分：
(一)、按於司法警察機關調查中之案件，為因應實務上，或因量大
    、或有急迫之現實需求，併例行性當然有鑑定之必要者，例
    如毒品之種類與成分、尿液之毒品反應，或者槍彈有無殺傷
    力等鑑定，基於檢察一體原則，得由該管檢察長對於轄區內
    之案件，以事前概括選任鑑定人或囑託鑑定機關、團體之方
    式，俾便轄區內之司法警察官、司法警察對於調查中之此類
    案件，得即時送請先前已選任之鑑定人或囑託之鑑定機關、
    團體實施鑑定，以求時效（法務部92年9月1日法檢字第0920
    035083號函參照，刊載於法務部公報第312期）。此種由檢
    察機關概括選任鑑定人或概括囑託鑑定機關、團體，再轉知
    司法警察官、司法警察於調查犯罪時參考辦理之作為，法無
    明文禁止，係為因應現行刑事訴訟法增訂傳聞法則及其例外
    規定之實務運作而為。而毒品種類、成分之鑑定，其中海洛
    因等第一級毒品部分，因有全國一致性，係概括囑託調查局
    負責鑑定，並由司法警察官、司法警察於獲案後即將所查扣
    之第一級毒品拍照、包裝、封緘及黏貼獲案毒品電腦管制條
    碼逕送調查局為鑑定，由該局輸入電腦，全程管制、集中保
    管送鑑毒品，而僅檢送鑑定通知書予送鑑機關。凡此，為本
    院辦案職務上所已知之事實。此種由司法警察官、司法警察
    依檢察官所概括選任之鑑定人或囑託鑑定機關、團體所為之
    鑑定結果，與檢察官選任或囑託為鑑定者，性質上並無差異
    ，同具有證據能力。最高法院96年度臺上字第2860號刑事判
    決意旨可資參照 (參照最高法院刑事裁判書彙編第54期588-
    594頁)。是本件扣案之槍彈，經內政部警政署刑事警察局依
    據事前概括囑託鑑定所為之程序實施鑑定後所作成之槍彈鑑
    定書自有證據能力。
(二)、至於本件判決基礎之下列非供述證據部分 (即扣案之槍枝、
    子彈)，公訴人、被告、辯護人於言詞辯論終結前對於為判
    決基礎之該項非供述證據，並未陳明其取得程序有不合法之
    情形，其等對於該項非供述證據之證據能力亦無爭執，經本
    院審酌後，認該項非供述證據係以合法程序取得，亦有證據
    能力，合先敘明。
貳、實體部分：
一、上開事實，業據被告乙○○於警詢、檢察官訊問及本院審理
    時坦承不諱，並有上開手槍、子彈扣案可資佐證。另扣案之
    手槍、子彈經送往內政部警政署刑事警察局鑑驗後，認係仿
    GLOCK廠26型半自動手槍改造之槍枝，其擊發功能正常，可
    供擊發適用子彈，具有殺傷力; 至扣案之子彈共2顆，經採
    樣試射1顆後，可擊發，認具殺傷力，此有內政部警政署刑
    事警察局97年5月30日刑鑑字第0970063798號槍彈鑑定書1件
    (參照偵查卷第28頁至第30頁)在卷可憑。堪信被告之自白與
    事實相符，本案事證明確，被告犯行洵堪認定。
二、核被告所為，係犯槍砲彈藥刀械管制條例第8條第4項之非法
    持有可發射子彈具有殺傷力之槍枝罪及同條例第12條第4項
    之非法持有子彈罪。被告以1行為，同時持有具有殺傷力之
    上開改造手槍1把及子彈2顆之行為，係1行為觸犯2罪名，為
    想像競合犯，應依刑法第55條之規定，從一重之槍砲彈藥刀
    械管制條例第8條第4項之罪處斷。被告曾因偽造文書案件，
    經臺灣臺中地方法院以88年度訴字第1377號判決判處有期徒
    刑2月，緩刑2年確定，嗣經臺灣臺中地方法院以90年度撤緩
    字第55號裁定撤銷緩刑確定；又因違反槍砲彈藥刀械管制條
    例案件，經臺灣高等法院臺南分院以90年度上訴字第192號
    判決判處有期徒刑2年，併科罰金新臺幣10萬元確定；又因
    重傷害案件，經最高法院以90年度臺上字第5181號判決判處
    有期徒刑4年確定；復因恐嚇案件，經臺灣高等法院以90年
    度上易字第4119號判決判處有期徒刑9 月確定。上開確定之
    違反槍砲彈藥刀械管制條例、重傷害、恐嚇等3罪，嗣經臺
    灣高等法院以91年度聲字第1445號裁定應執行有期徒刑6年4
    月確定，與前揭偽造文書案件所處之有期徒刑2月合併執行
    ，經送監執行後，於94年7月19日因假釋出監，迄至95年10
    月22日假釋付保護管束期滿，未經撤銷假釋，其未執行之刑
    ，以已執行論，有臺灣高等法院被告前案紀錄表附卷可憑，
    其於有期徒刑執行完畢後之5年內，故意再犯有期徒刑以上
    之本罪，為累犯，應依刑法第47條第1項規定加重其刑。爰
    審酌被告非法攜槍彈外出，隨時有持槍彈行兇之虞，其行為
    對於社會安寧之潛在危險性甚大及被告犯罪之動機、智識程
    度為高職肄業、手段、所生危害暨其犯後坦承犯行等一切情
    狀，量處如主文所示之刑，並就罰金刑部分依法諭知易服勞
    役之折算標準，以示懲儆。扣案之仿GLOCK廠26型改造手槍1
    把（槍枝管制編號000000 0000號）及子彈1顆係違禁物，爰
    依法宣告沒收。至原扣案之其餘子彈1顆，因業經試射，已
    失子彈之性質，並非違禁物，故不予宣告沒收，併此說明。
據上論斷，應依刑事訴訟法第299條第1項前段，槍砲彈藥刀械管
制條例第8條第4項、第12條第4項，刑法第11條前段、第55條、
第47條第1項、第42條第3項、第38條第1項第1款，判決如主文。
本案經檢察官紀雅惠到庭執行職務。
中    華    民    國    97    年    11    月    27    日
                刑事第二庭  審判長  法  官  石  馨  文
                                    法  官  黃  齡  玉
                                    法  官  羅  永  安
以上正本證明與原本無異。
如不服本判決應於收受判決後10日內向本院提出上訴書狀，並應
敘述具體理由；其未敘述上訴理由者，應於上訴期間屆滿後20日
內向本院補提理由書（均須按他造當事人之人數附繕本）「切勿
逕送上級法院」。
中    華    民    國    97    年    11    月    27    日
                                    書記官  魏  嘉  信
附錄本案論罪科刑法條全文：
槍砲彈藥刀械管制條例第8條
未經許可，製造、販賣或運輸鋼筆槍、瓦斯槍、麻醉槍、獵槍、
空氣槍或第4條第1項第1款所定其他可發射金屬或子彈具有殺傷
力之各式槍砲者，處無期徒刑或5年以上有期徒刑，併科新臺幣1
千萬元以下罰金。
未經許可，轉讓、出租或出借前項所列槍枝者，處5年以上有期
徒刑，併科新臺幣1千萬元以下罰金。
意圖供自己或他人犯罪之用，而犯前二項之罪者，處無期徒刑或
7年以上有期徒刑，併科新臺幣1千萬元以下罰金。
未經許可，持有、寄藏或意圖販賣而陳列第1項所列槍枝者，處
3年以上10年以下有期徒刑，併科新臺幣700萬元以下罰金。
第1項至第3項之未遂犯罰之。
槍砲彈藥刀械管制條例第12條
未經許可，製造、販賣或運輸子彈者，處1年以上7年以下有期徒
刑，併科新台幣500萬元以下罰金。
未經許可，轉讓、出租或出借子彈者，處6月以上5年以下有期徒
刑，併科新台幣300萬元以下罰金。
意圖供自己或他人犯罪之用，而犯前二項之罪者，處3年以上10
年以下有期徒刑，併科新台幣700萬元以下罰金。
未經許可，持有、寄藏或意圖販賣而陳列子彈者，處5年以下有
期徒刑，併科新台幣300萬元以下罰金。
第1項至第3項之未遂犯罰之。


司法院資訊處製作；財團法人民間司法改革基金會備份。
